【裁判字號】    95,上訴,290
【裁判日期】    950502
【裁判案由】    毒品危害防制條例
【裁判全文】
臺灣高等法院刑事判決                 95年度上訴字第290號
上  訴  人
即  被  告  甲○○
上列上訴人因違反毒品危害防制條例案件，不服臺灣基隆地方法
院94年度訴字第 855號，中華民國94年11月21日第一審判決（起
訴案號：臺灣基隆地方法院檢察署94年度毒偵字第2211號），提
起上訴，本院判決如下：
    主  文
上訴駁回。
    事  實
一、甲○○前於民國八十八年六月十五日、八十八年十月七日分
    別因施用第二級毒品案件，先後二次經觀察、勒戒後，均認
    無繼續施用毒品之傾向，先後由臺灣基隆地方法院檢察署檢
    察官以八十八年度偵字第三六三○號、八十八年度毒偵字第
    五二八號不起訴處分確定。嗣復因施用第一、二級毒品案件
    ，經臺灣基隆地方法院檢察署檢察官以九十年度毒偵字第三
    七號先送強制戒治，並提起公訴，由臺灣基隆地方法院以九
    十年度訴字第七八號判決判處應執行有期徒刑一年二月，於
    九十年六月五日確定，戒治部分於停止戒治後付保護管束，
    於九十一年三月二十八日執行完畢，徒刑部分於九十二年七
    月十二日執行完畢。又因施用第二級毒品案件，經臺灣基隆
    地方法院檢察署檢察官以九十四年度毒偵字第一○四號提起
    公訴，由臺灣基隆地方法院以九十四年度易字第一一六號判
    決判處有期徒刑五月確定，於九十二年七月十一日執行完畢
    ，仍不知悔改，基於施用第一級毒品海洛因之概括犯意，自
    九十四年四月初某日（起訴書誤載為九十四年六月間）起至
    九十四年八月十二日凌晨某時止，在基隆市安樂區○○○街
    三十八巷三十六之二號家中等處，以將第一級毒品海洛因置
    入注射針筒內摻水注射手臂之方式，約二天施用一次之頻率
    ，連續施用第一級毒品海洛因多次。嗣為警於九十四年八月
    十三日，在基隆市○○區○○路九十八巷三弄一號四○六室
    查獲，並扣得海洛因一小包（毛重○．七四公克）及施用毒
    品之注射針筒二支。
二、案經基隆市警察局第四分局報告臺灣基隆地方法院檢察署檢
    察官偵查起訴。臺灣基隆地方法院於準備程序進行中，被告
    甲○○就被訴事實為有罪之陳述，經審判長告知被告簡式審
    判程序之旨，並聽取當事人之意見後，裁定進行簡式審判程
    序。
    理  由
一、被告甲○○經合法傳喚無正當理由未到庭，惟查：前揭事實
    ，業據被告甲○○於警詢、偵查及原審準備程序及審理中坦
    承不諱（見偵查卷第九至十二頁、二十六至二十七頁、原審
    卷第二十一至二十二頁、二十七頁），其為警查獲採尿送驗
    結果亦呈嗎啡陽性反應，此有台灣尖端先進生技醫藥股份有
    限公司濫用藥物尿液檢驗報告一紙附卷可稽（見偵查卷第三
    十六頁），復有毒品粉末一小包及施用毒品之器具注射針筒
    二支扣案可資佐證，而上開扣案之毒品粉末確含有第一級毒
    品海洛因成分，淨重○．五三公克，有基隆市警察局毒品初
    步鑑驗報告書及法務部調查局九十四年十月十八日調科壹字
    第三二○○○三一四六號鑑定通知書各一份附卷可稽（見偵
    查卷第十九至二十頁、原審卷第十九頁）。又被告甲○○前
    因施用第二級毒品案件，先後二次經觀察、勒戒後，均認無
    繼續施用毒品之傾向，經臺灣基隆地方法院檢察署檢察官為
    不起訴處分，嗣因施用第一、二級毒品案件，經基隆地方法
    院檢察署檢察官以九十年度毒偵字第三七號先送強制戒治，
    並提起公訴，由基隆地方法院以九十年度訴字第七八號判處
    應執行有期徒刑一年二月確定並執行完畢，再因施用第二級
    毒品案件，經基隆地方法院檢察署檢察官以九十四年度毒偵
    字第一○四號提起公訴，由基隆地方法院九十四年度易字第
    一一六號判處有期徒刑五月確定並執行完畢，亦有臺灣基隆
    地方法院檢察署檢察官以八十八年度偵字第三六三○號、八
    十八年度毒偵字第五二八號不起訴處分；同署九十年度毒偵
    字第三七號、九十四年度毒偵字第一○四號起訴書及刑案資
    料查註紀錄表（見偵查卷第二十九至三十三頁、三十九至四
    十四頁）、本院被告全國前案紀錄表附卷可按。被告甲○○
    於觀察勒戒、強制戒治，並受有期徒刑之執行完畢五年內，
    再犯本件施用毒品之犯行，事證明確，犯行堪予認定，應依
    法論科。
二、核被告甲○○所為，係犯毒品危害防制條例第十條第一項之
    施用第一級毒品罪。被告持有第一級毒品海洛因係供施用，
    其持有之低度行為，應為施用之高度行為所吸收，不另論罪
    。被告先後多次施用毒品之行為時間緊接，且犯罪構成要件
    相同，顯係基於概括犯意反覆為之，應依連續犯規定論以一
    罪，並加重其刑。被告於受有期徒刑執行完畢後，五年內再
    犯有期徒刑以上之罪，為累犯，應依刑法第四十七條規定遞
    予加重其刑。本件公訴人雖僅就被告自九十四年六月間某日
    起至九十四年八月十二日止施用第一級毒品海洛因之犯行記
    載於起訴書犯罪事實欄，就被告其餘施用第一級毒品海洛因
    之事實則未予記載而未起訴，然該未據起訴部分之犯罪事實
    與前開論罪科刑部分，有連續犯裁判上一罪之關係，為起訴
    之效力所及，本院自得合一審判。原審以被告甲○○犯行事
    證明確，並審酌被告前經觀察勒戒、強制戒治仍未戒除毒癮
    、素行、犯罪之動機、目的、手段、其施用毒品行為僅戕害
    個人身心未對他人造成損害等一切情狀，量處有期徒刑九月
    。至扣案之第一級毒品海洛因淨重○．五三公克（不含包裝
    袋），係查獲之第一級毒品，不問屬於犯人與否，應依毒品
    危害防制條例第十八條第一項前段規定宣告沒收銷燬之；另
    包裝袋一只，亦為被告所有，且係為避免毒品散逸，包裹毒
    品海洛因所用之物，應依刑法第三十八條第一項第二款之規
    定宣告沒收；又查扣之注射針筒二支，為被告所有供施用第
    一級毒品所用之物，此據被告供明在卷（見偵查卷第二十頁
    ），因非專用施用毒品之器具，爰依刑法第三十八條第一項
    第二款規定宣告予以沒收。其認事用法均無違誤，量刑亦甚
    妥適，應予維持。
三、被告甲○○未具理由提起上訴，為無理由，應予駁回。
四、被告經合法傳喚，無正當理由不到庭，爰不待其陳述逕行判
    決。
據上論斷，應依刑事訴訟法第三百六十八條、第三百七十一條，
判決如主文。
本案經檢察官黃東焄到庭執行職務。
中    華    民    國    95    年    5     月    2     日
                  刑事第一庭    審判長法  官  蔡  長  溪
                                      法  官  陳  春  秋
                                      法  官  林  俊  益
以上正本證明與原本無異。
如不服本判決，應於收受送達後十日內向本院提出上訴書狀，其
未敘述上訴之理由者並得於提起上訴後十日內向本院補提理由書
。
                                      書記官  廖  月  女
中    華    民    國    95    年    5     月    3     日
附錄：本案論罪科刑法條全文
毒品危害防制條例第10條第一項
施用第一級毒品者，處 6 月以上 5 年以下有期徒刑。


司法院資訊處製作；財團法人民間司法改革基金會備份。
